# 关于新旧租赁准则如何衔接，科目如何结转

提问人：一路向北 9907 时间：2021-03-22 14:08:03
陈版，想咨询下存在免租期情况下：原准则下待摊费用与应付账款余额与新准则科目之间如何衔接，望指导： 1 、A公司 2020 年 8 月与出租方B公司签订租赁办公场所合同，租赁期 3 年，免租期 3 个月，2020-8-1——2023-10-31，租金每季度提前支付一次，A公司2020-8-1支付150W/季度；期间2020-8-1—2020-10-31和2020-11-1-—2021-1-31；A公司 2021 年执行新租赁准则，但A公司已在原准则下的免租期摊销按照 600 5/15 摊销；那么与2021 年如何衔接：目前账面待摊费用余额 =600-600 5/15=400W；应付账款-暂估450W，待摊与应付差额50W（ 1 ）A公司现在选择按与租赁负债相等的金额并根据预付租金进行调整的方法计量使用权资产；
（ 2 ） 2021 年 1 月 1 日的使用权资产=自 2021 年 2 月 1 日起各笔应付租金折现到 2021 年 1 月 1 日的折现值+2020年 8 月 1 日支付的租金/3。应付账款-暂估450W转到租赁负债，待摊费用转入使用权资产存在差额，但待摊费用与使用权资产存在差额，怎么处理？本质是原准则下差额怎么处理？想了一天了，一直想不明白，我在视野论坛里找了好久也没有对此明确回复；如果轧差到租赁负债-未确认融资费用，那么影响使用权资产，又矛盾了，到底哪里出问题了,望陈版不吝指教！

回答人：chenyiwei
由于采用的是“按与租赁负债相等的金额并根据预付租金进行调整的方法计量使用权资产”的衔接办法，故建议：
1 、在 2021 年 1 月 1 日冲回原准则下的待摊费用和应付账款，差额调整当日留存收益。
2 、在 2021 年 1 月 1 日，根据未来应付租金折现到该日的折现值确认租赁负债。使用权资产的金额如你所述，即“2021年 1 月 1 日的使用权资产=自2021 年 2 月 1 日起各笔应付租金折现到 2021 年 1 月 1 日的折现值+2020年 8 月 1 日支付的租金/3”。差额调整留存收益。